ACORDAO-COMPLETO-2356956

ACÓRDÃO DE RELAÇÃO

ACÓRDÃO DE RELAÇÃO 4146/2019 ATA 21/2019 - SEGUNDA CÂMARA

Acórdão 4146/2019-TCU-Segunda Câmara
Os Ministros do Tribunal de Contas da União, reunidos em Sessão de 2ª Câmara, ACORDAM, por unanimidade, com fundamento nos arts. 1º, V, e 39, II, da Lei nº  8.443, de 1992, e nos arts. 1º, VIII, 143, II, 259, II, e 260, § 5º, do Regimento Interno do TCU, aprovado pela Resolução nº 246, de 2011, além do art. 7º, I, da Resolução TCU nº  206, de 2007, em considerar prejudicadas, por perda de objeto, as apreciações da legalidade, para fins de registro, dos atos de concessão de aposentadoria relacionados no item 1.1 deste Acórdão, diante da cessação dos efeitos financeiros dos respectivos atos, de acordo com os pareceres emitidos nos autos:
1. Processo TC-Processo 011.622/2019-9 (APOSENTADORIA) 
	1.1. Interessados: Osmar D' Agostinho (CPF XXX.109.938-XX) ; Otacílio Francisco Félix (CPF XXX.230.571-XX) ; Otávio Seidee da Silva (CPF XXX.343.701-XX) ; Palmira Dombroski (CPF XXX.262.002-XX) ; Paulo Cardoso de Moraes (CPF XXX.208.562-XX) ; Paulo José de Oliveira (CPF XXX.490.132-XX) ; Pedro Bandeira de Farias (CPF XXX.623.782-XX) ; Pedro Daros (CPF XXX.793.779-XX) ; Pedro Elias Furtado (CPF XXX.621.642-XX) ; Pedro Moreira de Jesus (CPF XXX.116.399-XX) ; Pedro Moíses da Silva (CPF XXX.060.812-XX) ; Pedro Pereira de Oliveira (CPF XXX.580.252-XX) ; Pedro Pinheiro de Souza (CPF XXX.846.202-XX) ; Pedro Rodrigues Rosa (CPF XXX.525.998-XX) ; Petronilia Vieira Lemos (CPF XXX.488.062-XX) ; Raimunda Batista Leite (CPF XXX.192.622-XX) ; Raimunda Brasil de Abreu (CPF XXX.183.012-XX) ; Raimunda Da Silva Matos (CPF XXX.726.082-XX) ; Raimunda Feitosa Guimarães (CPF XXX.681.822-XX) e Raimunda da Silva Prata (CPF XXX.074.202-XX) .
	1.2. Órgão: Superintendência de Administração do então Ministério do Planejamento, Orçamento e Gestão em Rondônia.
	1.3. Relator: Ministro-Substituto André Luís de Carvalho.
	1.4. Representante do Ministério Público: Procurador Marinus Eduardo De Vries Marsico.
	1.5. Unidade Técnica: Secretaria de Fiscalização de Pessoal (Sefip) .
	1.6. Representação legal: não há.
	1.7. Determinações/Recomendações/Orientações: não há.

Segunda Câmara

Osmar D' Agostinho (CPF XXX.109.938-XX); Otacílio Francisco Félix (CPF XXX.230.571-XX); Otávio Seidee da Silva (CPF XXX.343.701-XX); Palmira Dombroski (CPF XXX.262.002-XX); Paulo Cardoso de Moraes (CPF XXX.208.562-XX); Paulo José de Oliveira (CPF XXX.490.132-XX); Pedro Bandeira de Farias (CPF XXX.623.782-XX); Pedro Daros (CPF XXX.793.779-XX); Pedro Elias Furtado (CPF XXX.621.642-XX); Pedro Moreira de Jesus (CPF XXX.116.399-XX); Pedro Moíses da Silva (CPF XXX.060.812-XX); Pedro Pereira de Oliveira (CPF XXX.580.252-XX); Pedro Pinheiro de Souza (CPF XXX.846.202-XX); Pedro Rodrigues Rosa (CPF XXX.525.998-XX); Petronilia Vieira Lemos (CPF XXX.488.062-XX); Raimunda Batista Leite (CPF XXX.192.622-XX); Raimunda Brasil de Abreu (CPF XXX.183.012-XX); Raimunda Da Silva Matos (CPF XXX.726.082-XX); Raimunda Feitosa Guimarães (CPF XXX.681.822-XX) e Raimunda da Silva Prata (CPF XXX.074.202-XX).

ANDRÉ DE CARVALHO

não há.

APOSENTADORIA (APOS)

Secretaria de Fiscalização de Pessoal (Sefip).